臺灣高雄地方法院民事判決　　　　　　110年度雄簡字第861號
原　　　告　謝峻旻　
訴訟代理人　林清堯律師
被　　　告　陳建霖　
　　　　　　陳建隆　
上列當事人間請求損害賠償事件，本院於民國110 年10月18日言
詞辯論終結，判決如下：
    主      文
被告應連帶給付原告新臺幣玖萬柒仟壹佰貳拾柒元，及自民國一
一０年九月二十四日起至清償日止，按週年利率百分之五計算之
利息。
原告其餘之訴駁回。
訴訟費用由被告連帶負擔十分之八，餘由原告負擔。
本判決第一項得假執行，但被告如以新臺幣玖萬柒仟壹佰貳拾柒
元為原告預供擔保，得免為假執行。
    事實及理由
壹、程序部分：
一、按訴狀送達後，原告不得將原訴變更或追加他訴，但請求之
    基礎事實同一者，或擴張或減縮應受判決事項之聲明者，不
    在此限，民事訴訟法第255 條第1 項但書第2 款、第3 款規
    定甚明，此一規定於簡易訴訟程序亦有準用，為同法第436
    條第2 項所明定亦有明文。本件原告起訴時，原聲明：請求
    被告陳建霖應給付原告新臺幣（下同）140,770 元及自本件
    起訴狀繕本送達翌日起至清償日止，按年息百分之5 計算之
    利息（本院卷第9 頁）。嗣於審理中變更聲明為：被告陳建
    霖、陳建隆應連帶給付原告118,862 元，並自起訴狀繕本送
    達最後一位被告翌日起算，年利率百分之5 計算利息（本院
    卷第128 、159 頁）。審酌變更前、後均係基於同一基礎事
    實，而追加被告陳建隆，及減縮應受判決事項之聲明，故其
    所為訴之變更與前揭規定並無不合，應予准許。
二、被告均經合法通知，無正當理由未於言詞辯論期日到場，核
    無民事訴訟法第386 條各款所列情形，爰依原告聲請，由其
    一造辯論而為判決。
貳、實體部分：
一、原告主張：原告於民國109 年5 月16日10時35分許，將其所
    有車牌號碼000-0000號自小客車（下稱系爭車輛）停放於高
    雄市○鎮區○○○路00號前。適被告陳建隆雇用被告陳建霖
    於上址進行貨物搬運，疏未將其搬運之黃色櫃子固定，導致
    該黃色櫃子移動碰撞系爭車輛（下稱系爭事故），造成系爭
    車輛部分毀損，修理費用為140,770 元，爰依民法第184 條
    第1 項前段、第188 條第1 項提起本訴等情，並聲明：被告
    應連帶給付原告118,862 元，並自起訴狀繕本送達最後一位
    被告翌日起算，年利率百分之5 計算利息。
二、被告均經合法通知，無正當理由不到庭，亦未提出書狀作何
    聲明或陳述。
三、得心證之理由：
  ㈠原告主張被告陳建霖搬運之黃色櫃子因未妥適固定，而於上
    揭時地移動碰撞系爭車輛，致系爭車輛損壞一情，業據其提
    出現場照片、修復發票在卷（本院卷第12-27 頁）。又經證
    人即現場處理警員黃政豪到庭證稱：「我忘記我當時是去通
    知被撞的車主，還是車主自己來的，我忘了是車主報案還是
    管理室報案，我到了是跟保全那邊調監視器，我到現場有2
    -3個搬運工在，他們說老闆不在，我忘了我當時是留負責人
    還是留當場搬運工的姓名資料，但是我確實只有留陳建隆這
    個人的名字資料，我當時是請原告跟現場的搬運工互留資料
    讓他們自行去處理。」等語（本院卷第129 頁），又經當庭
    勘驗證人提出之監視器光碟，顯見：於11：21：56，原本三
    座靜止之櫃子，其一開始往人行道移動，另一移往馬路移動
    ；11：22：02靠人行道之櫃子碰撞系爭車輛等情，有勘驗筆
    錄在卷可證（本院卷第135-137 頁），經核與原告主張相符
    ，再被告均經合法通知，依民事訴訟法第280 條第3 項準用
    第1 項規定，視同對原告主張之前述事實為自認，本院依上
    開調查證據之結果，認原告前揭主張堪信為真。
  ㈡按受僱人因執行職務，不法侵害他人之權利者，由僱用人與
    行為人連帶負損害賠償責任，但選任受僱人及監督其職務之
    執行，已盡相當之注意或縱加以相當之注意而仍不免發生損
    害者，僱用人不負賠償責任，民法第188 條第1 項定有明文
    。又僱用人藉使用受僱人而擴張其活動範圍，並享受其利益
    ，且受僱人執行職務之範圍，或其適法與否，要非與其交易
    之第三人所能分辨，為保護交易之安全，受僱人之行為在客
    觀上具備執行職務之外觀，而侵害第三人之權利時，僱用人
    即應負連帶賠償責任（最高法院91年度台上字第2627號判決
    意旨參照）。原告主張被告陳建霖受雇於被告陳建隆，於上
    開時地搬運大型櫃子時疏未妥適固定，致大型櫃子移動碰撞
    系爭車輛而造成原告車輛毀損，被告陳建隆亦應負僱用人之
    連帶損害賠償責任等語，與證人黃政豪所提出員警工作紀錄
    簿，上載：「自小客車BAA-8760停在軟體園區合庫前大樓私
    人土地遭貨物搬運負責人陳建隆其貨物未綁繩管理因風大不
    慎碰撞路邊自小客車」等情相符，有高雄市政府警察局前鎮
    分局前鎮街派出所員警工作紀錄簿在卷可佐（本院卷第109
    頁），且碰撞發生時又係上班時間，已足認被告陳建霖確受
    僱於被告陳建隆，當時客觀上具備執行職務之外觀，又被告
    2 人均經合法通知，未到庭或具狀就此爭執，堪認原告所主
    張被告陳建霖係在執行被告陳建隆職務時發生系爭碰撞事故
    之情節為真，此外，被告陳建隆復未於言詞辯論期日到場或
    具狀主張及舉證其選任受僱人及監督職務之執行已盡相當之
    注意，或縱加以相當之注意仍不免發生本件車禍，依民事訴
    訟法第280 條第3 項準用第1 項規定，視同對原告主張被告
    陳建隆選任及監督疏懈之事實自認，而應依民法第188 條第
    1 項前段規定，與被告陳建霖負連帶賠償責任。
  ㈢原告請求之金額以多少為合理，分述如下：
    請求賠償物被毀損所減少之價額，得以修復費用為估定之標
    準，但以必要者為限（如修理材料以新品換舊品，應予折舊
    ）。原告主張其修理系爭車輛需支出修繕費用118,862 元，
    並提出發票（原告當庭陳明第1 頁為工資費用，第2 頁為材
    料費用）為證（本院卷第159 、163-165 頁），而系爭車輛
    確實受有損害亦有照片可以參考（本院卷第13-21 頁），是
    原告請求被告賠償車損修理費118,862 元（材料費用：71,1
    34元，工資費用：47,728元）應有理由。系爭車輛為107 年
    8 月出廠，有車籍查詢單可憑（本院卷第145 頁），依行政
    院所頒固定資產耐用年數表及固定資產折舊率表，【非運輸
    業用客車、貨車】之耐用年數為5 年，依平均法計算其折舊
    結果（即以固定資產成本減除殘價後之餘額，按固定資產耐
    用年數表規定之耐用年數平均分攤，計算折舊額），每年折
    舊率為5 分之1 ，並參酌營利事業所得稅查核準則第95條第
    6 項規定「固定資產提列折舊採用定率遞減法者，以1 年為
    計算單位，其使用期間未滿1 年者，按實際使用之月數相當
    於全年之比例計算之，不滿1 月者，以1 月計」，上開【非
    運輸業用客車、貨車】自出廠日107 年8 月，迄本件車禍發
    生時即109 年5 月16日，已使用1 年10月，則零件扣除折舊
    後之修復費用估定為49,399元【計算方式：1.殘價＝取得成
    本÷( 耐用年數＋1)即71,134÷( 5+1)≒11,856（小數點以
    下四捨五入）；2.折舊額＝( 取得成本－殘價) ×1/（耐用
    年數）×（使用年數）即( 71,134－11,856) ×1/5 ×（1
    +10/12）≒21,735（小數點以下四捨五入）；3.扣除折舊後
    價值＝（新品取得成本－折舊額）即71,134－21,735＝49,3
    99】，加計不用計算折舊的工資47,728元後，被告應連帶賠
    償原告之車損修繕費為97,127元( 計算式：49,399+47,728=
    97,127) ，原告請求超過部分則無理由。
四、綜上所述，原告依侵權行為之法律關係，請求被告連帶賠償
    原告97,127元，及自110 年9 月24日起（於110 年9 月13日
    寄存送達，本院卷第153-155 頁) 至清償日止，按年息百分
    之5 計算之利息，為有理由，應予准許，原告逾此部分之請
    求為無理由，應予駁回。
五、本判決第1 項係依民事訴訟法第427 條所規定之適用簡易訴
    訟程序所為被告敗訴之判決，爰依同法第389 條第1 項第3
    款規定依職權宣告假執行。併依同法第392 條第2 項規定諭
    知被告得供相當擔保金額後免為假執行。
六、據上論結，本件原告之訴為一部有理由、一部無理由。因此
    判決如主文。本件訴訟費用由兩造比例負擔。
中    華    民    國   110   年    11    月    15    日
                  高雄簡易庭  法    官   鄧怡君
以上正本係照原本作成。
如對本判決上訴，須於判決送達後20日內向本院提出上訴狀。如
委任律師提起上訴者，應一併繳納上訴審裁判費。
中    華    民    國   110    年    11    月    15    日
                              書 記 官   吳語杰